# 高新审计事宜

提问人：jay6678 时间：2021-05-13 13:20:13
我们在高新企业审计过程中发现，企业研发费用中把产品已经完工的那一个月的材料费用也计算进去了，在审计时进行了调整，减少了研发费用总额。请问企业可以不调帐吗？

回答人：chenyiwei
会计上应根据《关于企业加强研发费用财务管理的若干意见》（财企[2007]194号）的规定界定研发费用的具体范围。对不符合研发费用定义和范围的支出（包括研发项目达到预定可使用状态后发生的支出）均不应计入研发费用，需进行账务调整。

提问人：fortheking 时间：2021-05-16 11:43:33
是不是还要考虑重要性影响呢？

回答人：chenyiwei
可以考虑重要性的影响，但要注意重要性不能单纯考虑定量因素，也要考虑定性影响，例如是否可能对被审计单位是否符合高新认定等定性指标产生重大的实质影响。